【裁判字號】    98,交聲,1931
【裁判日期】    981015
【裁判案由】    聲明異議
【裁判全文】
臺灣高雄地方法院交通事件裁定        98年度交聲字第1931號
原處分機關  高雄市政府交通局
異  議  人
即受處分人  甲○○（原名賴聰祥.
上列異議人因違反道路交通管理處罰條例案件，對於高雄市政府
交通局於民國98年6 月11日所為之裁處（高市交裁字第裁32-VP0
000000號），聲明異議，本院裁定如下：
    主  文
異議駁回。
    理  由
一、原處分意旨略以：異議人即受處分人甲○○（下稱異議人）
    於民國97年4 月11日8 時39分，騎乘車牌號碼XMH-518 號重
    型機車，行經屏東縣高屏大橋南處，因有行車速度（經測速
    時速100 公里；限速為70公理）超過最高時速20公里以上，
    未滿40公里之違規事實，為屏東縣政府警察局交通隊依採證
    照片逕行舉發，爰依道路交通管理處罰條例第40條之規定，
    處罰鍰新臺幣（下同）2,000 元整等語。
二、異議意旨略以：異議人雖確曾於上開時間騎乘開重型機車行
    經上開地點，然其業已70歲，豈會騎乘機車超速，應係測速
    有誤，爰聲請撤銷原處分云云（見本院卷第21頁）。
三、按汽車駕駛人，行車速度，超過規定之最高時速，或低於規
    定之最低時速者，處1,200 元以上2,400 元以下罰鍰，道路
    交通安全規則第93條第1 項第1 款、道路交通管理處罰條例
    第40條分別定有明文。
四、本件異議人固坦承有於上開時間騎乘本件機車行經上開路段
    之事實，惟矢口否認有何超速之違規，並以前詞置辯。經查
    ：
（一）異議人騎乘本件機車行經上開路段時，經測速拍照時速為
      100 公里，而該路段速限為70公里，本件機車超速30公里
      乙節，有屏東縣政府警察局98年7 月12日屏警交字第0980
      033608號函、屏東縣政府警察局97年5 月16日屏警交字第
      VP0000000 號舉發違反道路交通管理事件通知單、舉發照
      片各1 份在卷可查（見本院卷第9 頁至第13頁），並為異
      議人所不爭執，此部分事實，足以認定。
（二）異議人雖以上情置辯，惟本件違規採證之雷達測速儀器係
      根據雷達的發射波及由移動車輛的反射波間的頻率來計算
      ，係為都卜勒效應（Doppler effect）原理，在正常使用
      情形下具有高度準確性，且該雷達測速儀每年均依規定由
      經濟部標準檢驗局檢驗符合規定後始執行取締工作，並有
      專人定期檢視系統運作情形乙情，業經屏東縣政府警察局
      於98年10月7 日以屏警交字第0980052038號函復本院明確
      （見本院卷第27頁），並有經濟部標準檢驗局97年12月22
      日雷達測速儀檢定合格證書附卷可稽（見本院卷第28頁）
      ，足見本件雷達測速儀器準確性甚高，則據上開該雷達測
      速儀器所測攝之違規超速舉發照片，異議人於上揭時地確
      有騎乘上開機車超速乙節，堪以認定，則異議人上開所辯
      ，自難採信。
五、綜上，異議人確有騎乘本件機車，行車速度，超過規定之最
    高時速之違規事實至為明確，洵堪認定，從而原處分機關依
    道路交通管理處罰條例第40條及違反道路交通管理事件統一
    裁罰基準表之規定，處罰鍰新臺幣2,000 元整，核無不當。
    本件異議為無理由，應予駁回。
據上論斷，應依道路交通案件處理辦法第19條，裁定如主文。
中    華    民    國    98    年    10    月    15    日
                  交通法庭    法  官  王參和
以上正本證明與原本無異。
如不服本裁定，應於收受送達後5 日內向本院提出抗告狀。
中    華    民    國    98    年    10    月    16    日
                              書記官  陳惠玲


司法院資訊處製作；財團法人民間司法改革基金會備份。
